# 陈老师，政府土地出让金返还属于政府补助吗？如何账务处理

提问人：Mrx18419556676 时间：2021-01-28 13:33:07
陈老师，政府土地出让金返还属于政府补助吗？如何账务处理

回答人：chenyiwei
属于政府补助。但一般实务中不会直接表述为“土地出让金返还”，更多见的是以“扶持基金”等名义返还。具体会计处理还会受到返还的名义和批文规定的影响。